# 企业自己研发的节能技术可以资本化作为无形资产核算吗？

提问人：梯恩梯 时间：2021-09-16 15:23:17
A公司组织人员在本公司的生产线上开展研发活动，形成了一项节能技术，可以减少原材料的投入，因此产生的研发支出是否可以确认为一项无形资产。
《企业会计准则第 6 号——无形资产》第九条规定：“企业内部研究开发项目开发阶段的支出，同时满足下列条件的，才能确认为无形资产：
（一）完成该无形资产以使其能够使用或出售在技术上具有可行性；（二）具有完成该无形资产并使用或出售的意图；（三）无形资产产生经济利益的方式，包括能够证明运用该无形资产生产的产品存在市场或无形资产自身存在市场，无形资产将在内部使用的，应当证明其有用性；（四）有足够的技术、财务资源和其他资源支持，以完成该无形资产的开发，并有能力使用或出售该无形资产；（五）归属于该无形资产开发阶段的支出能够可靠地计量。
因为此项技术可以减少原材料的投入，减少了经济利益的流出，具有有用性的特征，同时与之相关的投入能够可靠计量，因此我认为应该在技术研发完成后资本化作为无形资产核算。
《企业会计准则第 6 号——无形资产》应用指南：研究阶段是探索性的，为进一步开发活动进行资料及相关方面的准备，已进行的研究活动将来是否会转入开发、开发后是否会形成无形资产等均具有较大的不确定性。比如，意在获取知识而进行的活动，研究成果或其他知识的应用研究、评价和最终选择，
材料、设备、产品、工序、系统或服务替代品的研究，新的或经改进的材料、设备、产品、工序、系统或服务的可能替代品的配制、设计、评价和最终选择等，均属于研究活动。因此也有观点认为，该项技术其实是对生产作业方式的研究、探索，属于研发活动的研究阶段，因此不能资本化。
烦请陈老师及各位大神指点。
盼复，谢谢陈老师！@chenyiwei

回答人：chenyiwei
应对照《中审众环研究 2020 》之“问题1-2-1（研究开发支出资本化／费用化判断的一般分析思路）”所述原则处理。
建议关注以下问题：
1 、因为是在本企业生产线上开展研发活动，故研发活动与正常的生产活动（或者固定资产购建活动）能否明确区分，并单独核算其相关支出？
2 、如果满足可明确区分、单独核算的条件，则何时开始满足准则第九条规定的全部五项资本化条件（关键点不是“最终成功了”，而是“站在当初研发支出发生的时点上，能否合理预期可以成功”）？

提问人：蜀山 penguin 时间：2021-11-05 14:47:00
请教陈版，内部IT开发了一个数据中台，相关支出满足资本化条件，但是这个数据中台是为本企业单独使用，无法出售，请问，在开发完成后，相关的支出能放到无形资产吗？还是应该放什么科目，谢谢！

回答人：chenyiwei
满足资本化条件的，说明未来经济利益流入是能够合理估计的。因此可以作为无形资产。担这类仅供内部使用（管理用）的平台要证明经济利益流入（主要是成本节约）可能还是有难度的，因为缺乏外部证据。